# 请教各位大神和陈版，有关利息资本化测算的相关问题。

提问人：Gandalf666 时间：2018-05-03 20:07:16
客户在使用专项借款时将其挪用，那我们就应该将其作为一般借款来处置进行利息资本化，但是在具体测算时发现客户账上资金流动频繁，且无法通过摘要确认那笔支出与工程项目对应，且客户自己也没专门制定一个资本化利息测算表，其直接将借款当做专项借款处理进行资本化。在这种情况下，请问有没有一个切实可行的办法来测算应被当做一般借款来处理的借款的资本化利息呢？或者有什么其他的应对方式呢？

回答人：chenyiwei
这种情况可参照《瑞华研究 2010 ～ 2016 汇编》之“问题1-1-35（一般借款费用资本化问题）”处理。如果无法确定借款资金和资本支出之间的对应关系，则不能予以资本化处理。